Inventaris van het archief van de Raad van State, (1574) 1581-1795 (1801)
Nationaal Archief, Den Haag
- Resoluties, brieven, akten en verbalen, A.
  - Resoluties met indices, A.1
    - Resoluties van de Raad van State., 1584-1795; 3-386; 383 delen
      - 1740 januari - juni, 244
      - 1740 juni - december, 245
      - 1741 januari - april, 246
      - 1741 april - augustus, 247
      - 1741 september - december, 248
      - 1742 januari - mei, 249
      - 1742 mei - augustus, 250
      - 1742 augustus - december, 251
      - 1743 januari - juli, 252
      - 1743 juli - december, 253
      - 1744 januari - mei, 254
      - 1744 mei - september, 255
      - 1744 september - december, 256
      - 1745 januari - april, 257
      - 1745 april - juni, 258
      - 1745 juni - september, 259
      - 1745 september - december, 260
      - 1746 januari - mei, 261
      - 1746 mei - september, 262
      - 1746 september - december, 263
      - 1747 januari - april, 264
      - 1747 april - juni, 265
      - 1747 juni - september, 266
      - 1747 september - december, 267
      - 1748 januari - april, 268
      - 1748 april - augustus, 269
      - 1748 augustus - december, 270
      - 1749 januari - april, 271
      - 1749 april - juni, 272
      - 1749 juni - september, 273
      - 1749 oktober - december, 274
      - 1750 januari - maart, 275
      - 1750 maart - juni, 276
      - 1750 juni - september, 277
      - 1750 september - december, 278
      - 1751 januari - mei, 279
      - 1751 mei - september, 280
      - 1751 september - december, 281
      - 1752 januari - mei, 282
      - 1752 mei - september, 283
      - 1752 september - december, 284
      - 1753 januari - april, 285
      - 1753 april - augustus, 286
      - 1753 augustus - december, 287
      - 1754 januari - april, 288
      - 1754 april - augustus, 289
      - 1754 augustus - december, 290
      - 1755 januari - april, 291
      - 1755 mei - september, 292
      - 1755 september - december, 293
      - 1756 januari - juli, 294
      - 1756 juli - december, 295
      - 1757 januari - juli, 296
      - 1757 juli - december, 297
      - 1758 januari - juni, 298
      - 1758 juni - december, 299
      - 1759 januari - juni, 300
      - 1759 juli - december, 301
      - 1760 januari - juni, 302
      - 1760 juni - december, 303
      - 1761 januari - juni, 304
      - 1761 juli - december, 305
      - 1762 januari - juni, 306
      - 1762 juni - december, 307
      - 1763 januari - juni, 308
      - 1763 juni - december, 309
      - 1764 januari - juni, 310
      - 1764 juni - december, 311
      - 1765 januari - juni, 312
      - 1765 juni - december, 313
      - 1766 januari - juli, 314
      - 1766 juli - december, 315
      - 1767 januari - juli, 316
      - 1767 juli - december, 317
      - 1768 januari - juni, 318
      - 1768 juni - december, 319
      - 1769 januari - juli, 320
      - 1769 juli - december, 321
      - 1770 januari - juni, 322
      - 1770 juli - december, 323
      - 1771 januari - juni, 324
      - 1771 juni - december, 325
      - 1772 januari - juni, 326
      - 1772 juni - december, 327
      - 1773 januari - juli, 328
      - 1773 juli - december, 329
      - 1774 januari - juni, 330
      - 1774 juni - december, 331
      - 1775 januari - juni, 332
      - 1775 juni - december, 333
      - 1776 januari - juli, 334
      - 1776 juli - december, 335
      - 1777 januari - juli, 336
      - 1777 juli - december, 337
      - 1778 januari - juni, 338
      - 1778 juni - december, 339
      - 1779 januari - juli, 340
      - 1779 juli - december, 341
      - 1780 januari - juni, 342
      - 1780 juli - december, 343
      - 1781 januari - juni, 344
      - 1781 juni - december, 345
      - 1782 januari - juni, 346
      - 1782 juni - december, 347
      - 1783 januari - juni, 348
      - 1783 juli - december, 349
      - 1784 januari - april, 350
      - 1784 mei - juli, 351
      - 1784 juli - november, 352
      - 1785 november - december, 353
      - 1785 januari - maart, 354
      - 1785 april - juni, 355
      - 1785 juli - september, 356
      - 1785 oktober - december, 357
      - 1786 januari - april, 358
      - 1786 mei - augustus, 359
      - 1786 augustus - december, 360
      - 1787 januari - april, 361
      - 1787 mei - augustus, 362
      - 1787 augustus - december, 363
      - 1788 januari - april, 364
      - 1788 mei - augustus, 365
      - 1788 september - december, 366
      - 1789 januari - juni, 367
      - 1789 juli - december, 368
      - 1790 januari - april, 369
      - 1790 mei - augustus, 370
      - 1790 september - december, 371
      - 1791 januari - april, 372
      - 1791 mei - augustus, 373
      - 1791 september - december, 374
      - 1792 januari - april, 375
      - 1792 mei - augustus, 376
      - 1792 september - december, 377
      - 1793 januari - maart, 378
      - 1793 april - juni, 379
      - 1793 juli - september, 380
      - 1793 oktober - december, 381
      - 1794 januari - maart, 382
      - 1794 april - juni, 383
      - 1794 juli - september, 384
      - 1794 oktober - december, 385
      - 1795 januari - maart 9, 386
    - Resolutieregisters van de Raad van State, kopieën., 1596-1602; 2347-2353; 7 delen
      Elk deel met alfabetische index
      - 1596, 2347
      - 1597, 2348
      - 1598, 2349
      - 1599, 2350
      - 1600, 2351
      - 1601, 2352
      - 1602, 2353
    - Minuutresoluties van de Raad van State., 1661, 1668, 1700; 387-390; 4 delen
      - 1661 juli - december, met alfabetische index, 387
      - 1668 juli - december, 388
      - 1700 januari - april, 389
      - 1700 april - augustus, 390
    - Extractresoluties van de Raad van State, gedrukt., 1710-1795; 2217-2219; 3 banden
      - 1710-1737, 2217
      - 1738-1783, 2218
      - 1784-1795, 2219
    - Extractresoluties van de Raad van State, gedrukt., 1741 -1750; 2355; 1 band
    - Indices op de resoluties van de Raad van State., 1694, 1700-1795; 391-487; 197 delen
      - 1694, 391
      - 1700, 392
      - 1701, 393
      - 1702, 394
      - 1703, 395
      - 1704, 396
      - 1705, 397
      - 1706, 398
      - 1707, 399
      - 1708, 400
      - 1709, 401
      - 1710, 402
      - 1711, 403
      - 1712, 404
      - 1713, 405
      - 1714, 406
      - 1715, 407
      - 1716, 408
      - 1717, 409
      - 1718, 410
      - 1719, 411
      - 1720, 412
      - 1721, 413
      - 1722, 414
      - 1723, 415
      - 1724, 416
      - 1725, 417
      - 1726, 418
      - 1727, 419
      - 1728, 420
      - 1729, 421
      - 1730, 422
      - 1731, 423
      - 1732, 424
      - 1733, 425
      - 1734, 426
      - 1735, 427
      - 1736, 428
      - 1737, 429
      - 1738, 430
      - 1739, 431
      - 1740, 432
      - 1741, 433
      - 1742, 434
      - 1743, 435
      - 1744, 436
      - 1745, 437
      - 1746, 438
      - 1747, 439
      - 1748, 440
      - 1749, 441
      - 1750, 442
      - 1751, 443
      - 1752, 444
      - 1753, 445
      - 1754, 446
      - 1755, 447
      - 1756, 448
      - 1757, 449
      - 1758, 450
      - 1759, 451
      - 1760, 452
      - 1761, 453
      - 1762, 454
      - 1763, 455
      - 1764, 456
      - 1765, 457
      - 1766, 458
      - 1767, 459
      - 1768, 460
      - 1769, 461
      - 1770, 462
      - 1771, 463
      - 1772, 464
      - 1773, 465
      - 1774, 466
      - 1775, 467
      - 1776, 468
      - 1777, 469
      - 1778, 470
      - 1779, 471
      - 1780, 472
      - 1781, 473
      - 1782, 474
      - 1783, 475
      - 1784, 476
      - 1785, 477
      - 1786, 478
      - 1787, 479
      - 1788, 480
      - 1789, 481
      - 1790, 482
      - 1791, 483
      - 1792, 484
      - 1793, 485
      - 1794, 486
      - 1795, 487
    - Generale index op de resoluties van de Raad van State., 1584-1770; div.nrs.; 22 delen
      De inv.nrs. 488-491, 496 en 514-516 zijn vervaardigd door A. Bogaers, en de inv.nrs. 494-495 door Bosch
      - 1584-1600, A-G, 514
      - 1584-1600, H-O, 515
      - 1584-1600, P-Z, 516
      - 1648-1674, 488
      - 1648-1674, A-L, 503
      - 1648-1674, M-Z, 504
      - 1675-1699, A-C, 505
      - 1675-1699, A-L, 489
      - 1675-1699, M-Z, 490
      - 1700-1724, 2357
      - 1700-1725, 491
      - 1700-1725, A-L, 508
      - 1700-1725, M-Z, 509
      - 1726-1740, 510
      - 1726-1740, 2489
      - 1726-1740, 492
      - 1741-1745 september 14, 493
      - 1741-1745, 511
      - 1745 september 15 - 1755, A-L, 494
      - 1745 september 15 - 1755, M-Z, 495
      - 1756-1770, 496
      - 1668-1734, 506
      - 1668-1740, 507
    - Register van annotaties uit de resoluties van de Raad van State, de Staten-Generaal en de Staten van Holland, vervaardigd door N. ten Hove, secretaris van de Raad van State., 1579-1730; 2345
    - "Secrete notulen", geheime resoluites van de Raad van State., 1629-1785; 1871-1875; 4 delen en 1 pak
      - 1629-1694, 1871
      - 1695-1747, 1872
      - 1747-1785, 1873
      - 1786-1795, met index, 1874; 1 pak
      - Index op de geheime resoluties, 1629-1785, 1875
  - Uitgaande brieven, A.2
    - Uitgaande brieven van de Raad van State., 1638, 1668-1795; 516A-541; 1 pak en 24 banden
      - 1638 eerste halfjaar, minuten, 516A; 1 pak
      - 1668-1669, 517
      - 1670-1671, 518
      - 1672-1673, 519
      - 1674-1676, 520
      - 1677-1681, 521
      - 1682-1687, 522
      - 1688-1689, 523
      - 1690-1691, 524
      - 1692-1694, 525
      - 1695-1696, 526
      - 1697-1698, 527
      - 1699-1701, 528
      - 1702-1704, 529
      - 1705-1708, 530
      - 1709-1714, 531
      - 1715-1719, 532
      - 1720-1729, 533
      - 1730-1744, 534
      - 1745-1747, 535
      - 1748-1750, 536
      - 1751-1756, 537
      - 1757-1777, 538
      - 1778-1788, 539
      - 1789-1795, 540
      - Beschrijving ontbreekt, stuk ontbreekt reeds geruime tijd, 541
    - Indices op de uitgaande brieven van de Raad van State., 1668-1740; 542; 1 deel
    - Minuten van uitgaande brieven van de Raad van State., 1754-1788; 543-546; 4 banden
      - 1754-1760, 543
      - 1761-1775, 544
      - 1776-1784, 545
      - 1785-1788, 546
    - Brieven en adviezen aan de Staten-Generaal., 1668-1734; 547-571; 25 delen
      - 1668-1669, 547
      - 1670-1671, 548
      - 1672, 549
      - 1673, 550
      - 1674-1678, 551
      - 1679-1689, 552
      - 1690-1695, 553
      - 1696-1700, 554
      - 1701-1705, 555
      - 1706-1710, 556
      - 1711-1715, 557
      - 1716-1718, 558
      - 1719-1721, 559
      - 1722-1725, 560
      - 1726-1729, 561
      - 1730-1737, 562
      - 1738-1742, 563
      - 1743-1746, 564
      - 1747-1750, 565
      - 1751-1756, 566
      - 1757-1763, 567
      - 1764-1774, 568
      - 1775-1786, 569
        Zie ook inv. nr. 571
      - 1787-1795, 570
      - 1781-1786, 571
    - Index op de brieven en adviezen aan de Staten-Generaal., 1668-1734; 572; 1 deel
  - Ingekomen brieven, A.3
    - Ingekomen brieven., 1606-1795; 573-1225, ---; 653 pakken
      Met hiaten. Uit de een inventaris van het archief van de Raad van State, opgemaakt in 1748, blijkt dat toen reeds de serie ingekomen brieven, daterend van vóór 1703, welke was opgeborgen op de zolder van het gebouw van de Raad van State, zeer incompleet aanwezig was.
      - 1606 januari - juni, november, 573
      - 1607 januari - mei, 574A
      - 1607 juni - december, 574B
      - 1608 januari - juni, 575A
      - 1608 juli - december, 575B
      - 1609, 576
      - 1610, 577
      - 1611, 578
      - 1612, 579
      - 1613, ---
        Dit bestanddeel is niet bewaard gebleven.
      - 1614 januari - november, 580
      - 1615, 581
      - 1616, 582
      - 1617, 583
      - 1618 januari - juli, 584A
      - 1618 augustus - december, 584B
      - 1619, 585
      - 1620, 586
      - 1621, 587
      - 1622 januari - juni, 588
      - 1623 januari - juni, 589
      - 1623 juli - december, 590
      - 1624 januari - juni, 591
      - 1624 juli - december, 592
      - 1625, 593
      - 1626, 594
      - 1627 januari - september, 595
      - 1628 januari - oktober, 596
      - 1629 januari - juni, 597
      - 1630 januari - juni, 598
      - 1630 juli - december, 599
      - 1631 januari - juni, 600
      - 1632 januari - juni, 601
      - 1633 januari - juni, 602
      - 1634 januari - juli, 603
      - 1635 januari - juni, 604
      - 1636, 605
      - 1637 januari - juni, 606
      - 1638 januari - juni, augustus, 607
      - 1639 januari - juni, 608
      - 1640 januari - juni, 609
      - 1641-1643, 610
        Zeer incompleet
      - 1644, ---
      - 1645 februari - december, 611
      - 1646-1647, 612
      - 1648-1649, 613
      - 1650 januari - juni, 614
      - 1651 april - december, 615
      - 1652-1653, 616
      - 1654-1658, 617
        Zeer incompleet, de jaren 1656, 1657 en 1659 ontbreken geheel
      - 1660 juli - december, 618
      - 1661 januari - september, 619
      - 1662, 620
      - 1663, 621
      - 1664-1666, 622
      - 1667 juli - december, 623
      - 1668 januari - juni, 624
      - 1669, ---
      - 1670-1688, 625
      - 1689 januari - juni, 626
      - 1689 juli - december, 627
      - 1690 januari - september, 628
      - 1691-1692, 629
      - 1693 januari - maart, 630
      - 1693 april - juni, 630A
      - 1693 juli - december, 631
      - 1694 januari - juni, 632
      - 1694 juli - december, 633
      - 1695 januari - augustus, 634
      - 1695 september - december, 634A
      - 1696 januari - juni, 635
      - 1696 juli - september, 636
      - 1696 oktober - december, 637
      - 1697, ---
      - 1698 februari - september en december, 638
      - 1699 januari, juli, augustus, 639
      - 1699 september - december, 640
      - 1700 januari - augustus, 641
      - 1700 september-december, 641A
      - 1701-1702, 642
      - 1703 januari - februari, 643
      - 1703 maart - april, 644
      - 1703 mei, 645
      - 1703 juni - juli, 645A
      - 1703 augustus - september, 646
      - 1703 oktober - november, 647
      - 1703 December, 648
      - 1704 januari - februari, 649
      - 1704 maart - mei, 650
      - 1704 juni - juli, 651
      - 1704 augustus- september, 652
      - 1704 oktober - november, 653
      - 1704 december, 654
      - 1705 januari - februari, 655
      - 1705 maart - april, 656
      - 1705 mei - juni, 657
      - 1705 juli - augustus, 658
      - 1705 november - december, 659
      - 1706 januari - februari, 660
      - 1706 maart - april, 661
      - 1706 mei, 662
      - 1706 juni, 663
      - 1706 juli - augustus, 664
      - 1706 september - oktober, 665
      - 1706 november - december, 666
      - 1707 januari - februari, 667
      - 1707 maart - april, 668
      - 1707 mei - juni, 669
      - 1707 juli - augustus, 670
      - 1707 september - oktober, 671
      - 1707 november, 672
        De ingekomen brieven uit december 1707 zijn niet bewaard gebleven.
      - 1708 januari - februari, 673
      - 1708 maart - april, 674
      - 1708 mei juni, 675
      - 1708 juli - augustus, 676
      - 1708 september - oktober, 677
      - 1708 november - december, 678
      - 1709 januari - februari, 679
      - 1709 maart - april, 680
      - 1709 mei - juni, 681
      - 1709 juli - augustus, 682
      - 1709 september - oktober, 683
      - 1709 november - december, 684
      - 1710 januari - februari, 685
      - 1710 maart - april, 686
      - 1710 mei - juni, 687
      - 1710 juli - augustus, 688
      - 1710 september - oktober, 689
      - 1710 november - december, 690
      - 1711 januari - februari, 691
      - 1711 maart - april, 692
      - 1711 mei, 693
      - 1711 juni, 693A
      - 1711 juli - augustus, 694
      - 1711 september, 695
      - 1711 oktober, 695A
      - 1711 november - december, 696
      - 1712 januari - februari, 697
      - 1712 maart - april, 698
      - 1712 mei - juni, 699
      - 1712 juli - augustus, 700
      - 1712 september, 701
      - 1712 oktober, 701A
      - 1712 november - december, 702
      - 1713 januari - februari, 703
      - 1713 maart, 704
      - 1713 april, 704A
      - 1713 mei, 705
      - 1713 juni, 705A
      - 1713 juli - augustus, 706
      - 1713 september - oktober, 707
      - 1713 november - december, 708
      - 1714 januari - februari, 709
      - 1714 maart - april, 710
      - 1714 mei - juni, 711
      - 1714 juli - augustus, 712
      - 1714 september - oktober, 713
      - 1714 november - december, 714
      - 1715 januari - februari, 715
      - 1715 maart - april, 716
      - 1715 mei - juni, 717
      - 1715 juli - augustus, 718
      - 1715 september - oktober, 719
      - 1715 november - december, 720
      - 1716 januari - februari, 721
      - 1716 maart - april, 722
      - 1716 mei - juni, 723
      - 1716 juli, 724
      - 1716 augustus, 724A
      - 1716 september - oktober, 725
      - 1716 november - december, 725A
      - 1717 januari - februari, 726
      - 1717 maart - april, 727
      - 1717 mei - juni, 728
      - 1717 juli - augustus, 729
      - 1717 september - oktober, 730
      - 1717 november - december, 731
      - 1718 januari - februari, 732
      - 1718 maart - april, 733
      - 1718 mei - juni, 734
      - 1718 juli - augustus, 735
      - 1718 september - oktober, 736
      - 1718 november - december, 737
      - 1719 januari - februari, 738
      - 1719 maart - april, 739
      - 1719 mei - juni, 740
      - 1719 juli - augustus, 741
      - 1719 september - oktober, 742
      - 1719 november - december, 743
      - 1720 januari - februari, 744
      - 1720 maart - april, 745
      - 1720 mei - juni, 746
      - 1720 juli - september, 747
      - 1720 oktober - december, 748
      - 1721 januari - maart, 749
      - 1721 april - juni, 750
      - 1721 juli - september, 751
      - 1721 oktober - december, 752
      - 1722 januari - april, 753
      - 1722 mei - juni, 754
      - 1722 juli - september, 755
      - 1722 oktober - december, 756
      - 1723 januari - februari, 757
      - 1723 maart - april, 758
      - 1723 mei - juni, 759
      - 1723 juli - augustus, 760
      - 1723 september - oktober, 761
      - 1723 november - december, 762
      - 1724 januari - maart, 763
      - 1724 april - juni, 764
      - 1724 juli - september, 765
      - 1724 oktober - december, 766
      - 1725 januari - februari, 767
      - 1725 maart - april, 768
      - 1725 mei - juni, 769
      - 1725 juli - september, 770
      - 1725 oktober - december, 771
      - 1726 januari - maart, 772
      - 1726 april - juni, 773
      - 1726 juli, 774
      - 1726 augustus - september, 775
      - 1726 oktober - december, 776
      - 1727 januari - februari, 777
      - 1727 maart - april, 778
      - 1727 mei - juni, 779
      - 1727 juli - augustus, 780
      - 1727 september - oktober, 781
      - 1727 november - december, 782
      - 1728 januari - maart, 783
      - 1728 april - mei, 784
      - 1728 juni - juli, 785
      - 1728 augustus - september, 786
      - 1728 oktober - november, 787
      - 1728 december, 788
      - 1729 januari maart, 789
      - 1729 april juni, 790
      - 1729 juli-september, 791
      - 1729 oktober-december, 792
      - 1730 januari, februari, 793
      - 1730 maart - april, 794
      - 1730 mei - juni, 795
      - 1730 juli - augustus, 796
      - 1730 september- oktober, 797
      - 1730 november - december, 798
      - 1731 januari, februari, 799
      - 1731 maart - april, 800
      - 1731 mei - juni, 801
      - 1731 juli - augustus, 802
      - 1731 september - oktober, 803
      - 1731 november - december, 804
      - 1732 januari - maart, 805
      - 1732 april - mei, 806
      - 1732 juni - augustus, 807
      - 1732 september - oktober, 808
      - 1732 november - december, 809
      - 1733 januari maart, 810
      - 1733 april - juni, 811
      - 1733 juli - september, 812
      - 1733 oktober - december, 813
      - 1734 januari - februari, 814
      - 1734 maart - april, 815
      - 1734 mei - juli, 816
      - 1734 augustus - oktober, 817
      - 1734 november - december, 818
      - 1735 januari - maart, 819
      - 1735 april - juni, 820
      - 1735 juli - augustus, 821
      - 1735 september - oktober, 822
      - 1735 november - december, 823
      - 1736 januari - maart, 824
      - 1736 april - juni, 825
      - 1736 juli - september, 826
      - 1736 oktober - december, 827
      - 1737 januari - april, 828
      - 1737 mei - juni, 829
      - 1737 augustus - oktober, 830
      - 1737 november - december, 831
      - 1738 januari - maart, 832
      - 1738 april - mei, 833
      - 1738 juni - juli, 834
      - 1738 augustus - september, 835
      - 1738 oktober - december, 836
      - 1739 januari - maart, 837
      - 1739 april - mei, 838
      - 1739 juni - augustus, 839
      - 1739 september - oktober, 840
      - 1739 november - december, 841
      - 1740 januari - april, 842
      - 1740 mei - juni, 843
      - 1740 juli - augustus, 844
      - 1740 september - december, 845
      - 1741 januari - februari, 846
      - 1741 maart - april, 847
      - 1741 mei - juni, 848
      - 1741 juli - augustus, 849
      - 1741 september - oktober, 850
      - 1741 november - december, 851
      - 1742 januari - februari, 852
      - 1742 maart - april, 853
      - 1742 mei - juni, 854
      - 1742 juli - augustus, 855
      - 1742 september - oktober, 856
      - 1742 november - december, 857
      - 1743 januari - februari, 858
      - 1743 maart - april, 859
      - 1743 mei - juni, 860
      - 1743 juli - augustus, 861
      - 1743 september, 861A
      - 1743 oktober - december, 862
      - 1744 januari - februari, 863
      - 1744 maart - april, 864
      - 1744 mei - juni 15, 865
      - 1744 juni 16-30, 865A
      - 1744 juli, 866
      - 1744 augustus, 866A
      - 1744 september - oktober, 867
      - 1744 november - december, 868
      - 1745 januari - februari, 869
      - 1745 maart, 870
      - 1745 april, 871
      - 1745 mei, 872
      - 1745 juni, 873
      - 1745 juli, 874
      - 1745 augustus, 875
      - 1745 september, 876
      - 1745 oktober, 877
      - 1745 november, 878
      - 1745 december, 879
      - 1746 januari - februari, 880
      - 1746 maart, 881
      - 1746 april, 882
      - 1746 mei, 883
      - 1746 juni, 884
      - 1746 juli, 885
      - 1746 augustus, 886
      - 1746 september, 887
      - 1746 oktober, 888
      - 1746 november, 889
      - 1746 december, 890
      - 1747 januari - februari, 891
      - 1747 maart, 892
      - 1747 april, 893
      - 1747 mei, 894
      - 1747 juni, 895
      - 1747 juli, 896
      - 1747 augustus, 897
      - 1747 september, 898
      - 1747 oktober, 899
      - 1747 november, 900
      - 1747 december, 901
      - 1748 januari, 902
      - 1748 februari, 903
      - 1748 maart, 904
      - 1748 april, 905
      - 1748 mei, 906
      - 1748 juni, 907
      - 1748 juli, 908
      - 1748 augustus, 909
      - 1748 september - oktober, 910
      - 1748 november, 911
      - 1748 december, 912
      - 1749 januari, 913
      - 1749 februari, 914
      - 1749 maart, 915
      - 1749 april, 916
      - 1749 mei, 917
      - 1749 juni, 918
      - 1749 juli, 919
      - 1749 augustus, 920
      - 1749 september, 921
      - 1749 oktober, 922
      - 1749 november, 923
      - 1749 december, 924
      - 1750 januari, 925
      - 1750 februari, 926
      - 1750 maart, 927
      - 1750 april, 928
      - 1750 mei, 929
      - 1750 juni, 930
      - 1750 juli, 931
      - 1750 augustus, 932
      - 1750 september, 933
      - 1750 oktober, 934
      - 1750 november, 935
      - 1750 december, 936
      - 1751 januari - februari, 937
      - 1751 maart - april, 938
      - 1751 mei, 939
      - 1751 juni, 939A
      - 1751 juli, 940
      - 1751 augustus, 941
      - 1751 september - oktober, 942
      - 1751 november, 942A
      - 1751 december, 943
      - 1752 januari - februari, 944
      - 1752 maart - april, 945
      - 1752 mei, 946
      - 1752 juni, 946A
      - 1752 juli - augustus, 947